Inventaris van het ongevallenarchief van de afdeling Luchtmacht Bedrijfveiligheid van de Chef Luchtmachtstaf en taakvoorgangers, 1946-1984 (1986)
Nationaal Archief, Den Haag
- Ongevallen en incidenten in 1962, 1962
  - Commando: C.T.L.; Onderdeel: 314 Squadron Eindhoven; Datum ongeval: 1962-06-20; Plaats ongeval: Tussen Terschelling en Vlieland; Soort ongeval: Vluchtongeval; Vliegtuig: Republic F-84F P-218; Omschrijving: Vogelaanvaring, 2622
  - Commando: C.T.L.; Onderdeel: 315 Squadron Eindhoven; Datum ongeval: 1962-06-20; Plaats ongeval: Boven Luik; Soort ongeval: Vluchtongeval; Vliegtuig: Republic F-84F P-114; Omschrijving: Vogelaanvaring, 2623
  - Commando: C.T.L.; Onderdeel: 314 Squadron Eindhoven; Datum ongeval: 1962-06-20; Plaats ongeval: Vliehors Range; Soort ongeval: Vluchtongeval; Vliegtuig: Republic F-84F P-152; Omschrijving: Ricochet, 2624
  - Commando: C.L.V.; Onderdeel: Basisvlucht Ypenburg; Datum ongeval: 1962-06-21; Plaats ongeval: Boven baan 23 vliegbasis Ypenburg; Soort ongeval: Vluchtongeval; Vliegtuig: Fokker S-11 L-7; Omschrijving: Vermoedelijk compressor-blade faillure, 2625
  - Commando: C.T.L.; Onderdeel: 311 Squadron Volkel; Datum ongeval: 1962-06-26; Plaats ongeval: Onbekend; Soort ongeval: Vluchtongeval; Vliegtuig: Republic F-84F P-169; Omschrijving: Vogelaanvaring, 2626
  - Commando: C.T.L.; Onderdeel: 312 Squadron Volkel; Datum ongeval: 1962-06-27; Plaats ongeval: Afwerpstrip vliegbasis Volkel; Soort ongeval: Vluchtongeval; Vliegtuig: Republic F-84F P-257; Omschrijving: Ato-adapter tegen de romp, 2627
  - Commando: C.T.L.; Onderdeel: 306 Squadron Deelen; Datum ongeval: 1962-06-27; Plaats ongeval: Boven vliegbasis Volkel; Soort ongeval: Vluchtongeval; Vliegtuig: Republic F-84F P-14; Omschrijving: Vermoedelijk vermogenverlies, 2628
  - Commando: C.T.L.; Onderdeel: 315 Squadron Eindhoven; Datum ongeval: 1962-07-03; Plaats ongeval: Baan 26 vliegbasis Eindhoven; Soort ongeval: Startongeval; Vliegtuig: Lockheed T-33 M-5; Omschrijving: Beschadiging van linker weeldoor en baanverlichtingslamp, 2629
  - Commando: C.L.V.; Onderdeel: 324 Squadron Leeuwarden; Datum ongeval: 1962-07-03; Plaats ongeval: D.A.14 Inner Range; Soort ongeval: Vluchtongeval; Vliegtuig: Hawker Hunter Mk VI M-245; Omschrijving: Kogel in loop getoppeld en in romp geschoten, 2632
  - Commando: C.T.L.; Onderdeel: 315 Squadron Eindhoven; Datum ongeval: 1962-07-05; Plaats ongeval: Baan 26 vliegbasis Eindhoven; Soort ongeval: Landingsongeval; Vliegtuig: Republic F-84F P-181; Omschrijving: Neuswielspatbord afgebroken, 2630
  - Commando: C.L.V.; Onderdeel: 324 Squadron Leeuwarden; Datum ongeval: 1962-07-05; Plaats ongeval: Steenwijkerwold; Soort ongeval: Vluchtongeval; Vliegtuig: Hawker Hunter Mk VI M-261; Omschrijving: Vogelaanvaring, 2631
  - Commando: C.L.V.; Onderdeel: 325 Squadron Soesterberg; Datum ongeval: 1962-07-06; Plaats ongeval: Baan 28 vliegbasis Soesterberg; Soort ongeval: Landingsongeval; Vliegtuig: Hawker Hunter Mk VI M-264; Omschrijving: Vogelaanvaring, 2633
  - Commando: C.T.L.; Onderdeel: Basisvlucht Volkel; Datum ongeval: 1962-07-06; Plaats ongeval: Vliegbasis Eindhoven; Soort ongeval: Taxi-ongeval; Vliegtuig: North American Harvard IIB B-175; Omschrijving: Verkeerde weg ingeslagen en in aanvaring gekomen met verkeersbord, 2634
  - Commando: C.T.L.; Onderdeel: 312 Squadron Volkel; Datum ongeval: 1962-07-09; Plaats ongeval: Afwerpstrip vliegbasis Volkel; Soort ongeval: Vluchtongeval; Vliegtuig: Republic F-84F P-267; Omschrijving: Niet voedende pylontanks afgeworpen, 2635
  - Commando: C.T.L.; Onderdeel: 306 Squadron Deelen; Datum ongeval: 1962-07-10; Plaats ongeval: Dispersal vliegbasis Deelen; Soort ongeval: Grondongeval; Vliegtuig: Republic F-84F P-3; Omschrijving: Vermoedelijk incorrecte montage van starterbottleslang, 2636
  - Commando: C.T.L.; Onderdeel: 306 Squadron Deelen; Datum ongeval: 1962-07-10; Plaats ongeval: Baan 20 vliegbasis Deelen; Soort ongeval: Landingsongeval; Vliegtuig: Republic F-84F P-9; Omschrijving: Klapband, 2637
  - Commando: C.L.V.; Onderdeel: 299 Squadron Ypenburg; Datum ongeval: 1962-07-10; Plaats ongeval: Grasstrip vliegbasis Deelen; Soort ongeval: Landingsongeval; Vliegtuig: Piper-Cub L-21B R-124; Omschrijving: Te hoge landingssnelheid, 2638
  - Commando: C.T.L.; Onderdeel: 312 Squadron Volkel; Datum ongeval: 1962-07-11; Plaats ongeval: Onbekend; Soort ongeval: Vluchtongeval; Vliegtuig: Republic F-84F P-201; Omschrijving: Vogelaanvaring, 2639
  - Commando: C.T.L.; Onderdeel: 311 Squadron Volkel; Datum ongeval: 1962-07-11; Plaats ongeval: Boven Bocholt (Duitsland); Soort ongeval: Vluchtongeval; Vliegtuig: Republic F-84F P-274; Omschrijving: Vogelaanvaring, 2640
  - Commando: C.L.V.; Onderdeel: 312 Squadron Mokmer; Datum ongeval: 1962-07-13; Plaats ongeval: Onbekend; Soort ongeval: Vluchtongeval; Vliegtuig: Hawker Hunter VI M-112; Omschrijving: Air to ground met high explosive kanonnen, gunpackexplosie, 2641
  - Commando: C.T.L.; Onderdeel: 306 Squadron Deelen; Datum ongeval: 1962-07-13; Plaats ongeval: Boven Duitsland; Soort ongeval: Vluchtongeval; Vliegtuig: Republic F-84F P-6; Omschrijving: Vogelaanvaring, 2642
  - Commando: C.L.O.; Onderdeel: Instructiegroep/Squadron Gilze-Rijen; Datum ongeval: 1962-07-16; Plaats ongeval: Ten noordoosten van Herpt; Soort ongeval: Vluchtongeval; Vliegtuig: Piper-Cub L21B R-104; Omschrijving: Motorstoring, 2643
  - Commando: C.T.L.; Onderdeel: 315 Squadron Eindhoven; Datum ongeval: 1962-07-17; Plaats ongeval: Baan 26 vliegbasis Eindhoven; Soort ongeval: Landingsongeval; Vliegtuig: Republic F-84F P-128; Omschrijving: Met pylontanks en dragchutecompressor de baan geraakt, 2644
  - Commando: C.L.V.; Onderdeel: 323 Squadron Leeuwarden; Datum ongeval: 1962-07-17; Plaats ongeval: Baan 6 vliegbasis Leeuwarden; Soort ongeval: Landingsongeval; Vliegtuig: Hawker Hunter Mk IV N-102; Omschrijving: Lek in hydraulische remleiding, 2645
  - Commando: C.L.V.; Onderdeel: 323 Squadron Leeuwarden; Datum ongeval: 1962-07-18; Plaats ongeval: Baan 24 vliegbasis Leeuwarden; Soort ongeval: Landingsongeval; Vliegtuig: Hawker Hunter Mk VI N-291; Omschrijving: Brandstofverlies, 2646
  - Commando: C.L.V.; Onderdeel: 324 Squadron Leeuwarden; Datum ongeval: 1962-07-19; Plaats ongeval: Baan 24 vliegbasis Leeuwarden; Soort ongeval: Start-/landingsongeval; Vliegtuig: Hawker Hunter Mk VI N-231; Omschrijving: Vogelaanvaring, 2647
  - Commando: C.L.V.; Onderdeel: 324 Squadron Leeuwarden; Datum ongeval: 1962-07-19; Plaats ongeval: Baan 24 vliegbasis Leeuwarden; Soort ongeval: Start-/landingsongeval; Vliegtuig: Hawker Hunter Mk VI N-292; Omschrijving: Vogelaanvaring, 2648
  - Commando: C.T.L.; Onderdeel: 311 Squadron Volkel; Datum ongeval: 1962-07-19; Plaats ongeval: Vliegbasis Volkel; Soort ongeval: Vluchtongeval; Vliegtuig: Republic F-84F P-172; Omschrijving: Niet voedende pylontanks afgeworpen, 2649
  - Commando: C.T.L.; Onderdeel: 306 Squadron Deelen; Datum ongeval: 1962-07-19; Plaats ongeval: Baan 20 vliegbasis Deelen; Soort ongeval: Landingsongeval; Vliegtuig: Republic F-84F P-1; Omschrijving: Neuswielband leeggelopen, 2650
  - Commando: C.T.L.; Onderdeel: 311 Squadron Volkel; Datum ongeval: 1962-07-23; Plaats ongeval: Vliegbasis Volkel; Soort ongeval: Vluchtongeval; Vliegtuig: Republic F-84F P-167; Omschrijving: Niet voedende pylontanks afgeworpen, 2651
  - Commando: C.T.L.; Onderdeel: 315 Squadron Eindhoven; Datum ongeval: 1962-07-24; Plaats ongeval: Boven omgeving Emmen; Soort ongeval: Vluchtongeval; Vliegtuig: Republic F-84F P-219; Omschrijving: Binnenwand van canopy stukgesprongen, 2653
  - Commando: C.L.V.; Onderdeel: 324 Squadron Leeuwarden; Datum ongeval: 1962-07-24; Plaats ongeval: Vliegbasis Norvenich; Soort ongeval: Landingsongeval; Vliegtuig: Hawker Hunter Mk VI N-221; Omschrijving: Klapband, 2654
  - Commando: C.T.L.; Onderdeel: 306 Squadron Deelen; Datum ongeval: 1962-07-25; Plaats ongeval: Baan 2 vliegbasis Deelen; Soort ongeval: Landingsongeval; Vliegtuig: Republic F-84F P-6; Omschrijving: Rechter klapband, 2655
  - Commando: C.L.V.; Onderdeel: 334 Squadron Ypenburg; Datum ongeval: 1962-07-26; Plaats ongeval: Airway Blue One (omgeving Apeldoorn); Soort ongeval: Onbekend; Vliegtuig: Beaver S-6; Omschrijving: Bijna botsing met Boeing 707, 2666
  - Commando: C.T.L.; Onderdeel: Basisvlucht Volkel; Datum ongeval: 1962-07-27; Plaats ongeval: Vliegbasis Volkel; Soort ongeval: Vluchtongeval; Vliegtuig: Lockheed T-33 M-45; Omschrijving: Niet voedende volle tiptanks afgeworpen, 2656
  - Commando: C.L.V.; Onderdeel: 1e Groep Geleide Wapens; Datum ongeval: 1962-07-28; Plaats ongeval: B-Squadron Handorf (Duitsland); Soort ongeval: Grondongeval: geleide wapenongeval; Vliegtuig: Missile M6 serial 10714; Omschrijving: Missile na het bereiken van een elevatie teruggevallen op de lanceerinstallatie, 4876
  - Commando: C.L.O.; Onderdeel: Instructiegroep/Squadron Woensdrecht; Datum ongeval: 1962-07-30; Plaats ongeval: Baan 26 vliegbasis Woensdrecht; Soort ongeval: Startongeval; Vliegtuig: Lockheed T-33 M-31; Omschrijving: Teruglopend vermogen tot 85%, naast baan tot stilstand gekomen, 2657
  - Commando: C.T.L.; Onderdeel: 314 Squadron Eindhoven; Datum ongeval: 1962-07-31; Plaats ongeval: Vliehors Range; Soort ongeval: Vluchtongeval; Vliegtuig: Republic F-84F P-158; Omschrijving: Ricochet, 2652
  - Commando: C.L.V.; Onderdeel: 324 Squadron Leeuwarden; Datum ongeval: 1962-07-31; Plaats ongeval: Terschelling Range; Soort ongeval: Vluchtongeval; Vliegtuig: Hawker Hunter Mk VI N-230; Omschrijving: Ricochet, 2658
  - Commando: C.L.V.; Onderdeel: 298 Squadron Ypenburg; Datum ongeval: 1962-07-31; Plaats ongeval: Ten noordwesten van Zuid Beierland; Soort ongeval: Vluchtongeval; Vliegtuig: Piper-Cub L-21B R-140; Omschrijving: Ricochet, 2659
  - Commando: C.T.L.; Onderdeel: 306 Squadron Deelen; Datum ongeval: 1962-08-02; Plaats ongeval: Onbekend; Soort ongeval: Vluchtongeval; Vliegtuig: Republic F-84F P-15; Omschrijving: Werkcylinders van landingsgestel afgebroken, 2660
  - Commando: C.T.L.; Onderdeel: 306 Squadron Deelen; Datum ongeval: 1962-08-02; Plaats ongeval: Ten zuiden van Heilbronn (Duitsland); Soort ongeval: Vluchtongeval; Vliegtuig: Republic F-84F P-21; Omschrijving: Vogelaanvaring, 2673
  - Commando: C.L.V.; Onderdeel: 323 Squadron Leeuwarden; Datum ongeval: 1962-08-03; Plaats ongeval: Dispersal vliegbasis Leeuwarden; Soort ongeval: Grondongeval; Vliegtuig: Hawker Hunter Mk IV N-170; Omschrijving: Tijdens start 2 startpatronen tegelijk afgegaan, 2661
  - Commando: C.L.V.; Onderdeel: 701 Squadron Twenthe; Datum ongeval: 1962-08-06; Plaats ongeval: Baan 24 vliegbasis Twenthe; Soort ongeval: Startongeval; Vliegtuig: North American Sabre F-86K Q-305; Omschrijving: Canopy niet gegrendeld, luchtstroom afgezogen, 2662
  - Commando: C.T.L.; Onderdeel: 314 Squadron Eindhoven; Datum ongeval: 1962-08-06; Plaats ongeval: Onbekend; Soort ongeval: Vluchtongeval; Vliegtuig: Republic F-84F P-166; Omschrijving: Vogelaanvaring, 2674
  - Commando: C.T.L.; Onderdeel: 312 Squadron Volkel; Datum ongeval: 1962-08-07; Plaats ongeval: Boven Mook; Soort ongeval: Vluchtongeval; Vliegtuig: Republic F-84F P-188; Omschrijving: Rook en daarna brand in de cockpit, 2663
  - Commando: C.L.V.; Onderdeel: 322 Squadron Mokmer; Datum ongeval: 1962-08-08; Plaats ongeval: Ten westen van Mokmer; Soort ongeval: Vluchtongeval; Vliegtuig: Hawler Hunter Mk IV N-111; Omschrijving: Motorstoring, 2664
  - Commando: C.T.L.; Onderdeel: 314 Squadron Eindhoven; Datum ongeval: 1962-08-09; Plaats ongeval: 14 mijl ten noorden van Groningen; Soort ongeval: Vluchtongeval; Vliegtuig: Republic F-84F P-238; Omschrijving: Vogelaanvaring, 2675
  - Commando: C.L.O.; Onderdeel: Instructiegroep/Squadron Woensdrecht; Datum ongeval: 1962-08-10; Plaats ongeval: Baan 26 vliegbasis Woensdrecht; Soort ongeval: Landingsongeval; Vliegtuig: Lockheed T-33 M-27; Omschrijving: Klapband, 2665
  - Commando: C.T.L.; Onderdeel: 312 Squadron Volkel; Datum ongeval: 1962-08-10; Plaats ongeval: Vliegbasis Volkel; Soort ongeval: Vluchtongeval; Vliegtuig: Republic F-84F P-223; Omschrijving: Niet voedende pylontanks afgeworpen, 2667
  - Commando: C.T.L.; Onderdeel: 311 Squadron Volkel; Datum ongeval: 1962-08-13; Plaats ongeval: Vermoedelijk tussen Gilze-Rijen en Tilburg; Soort ongeval: Vluchtongeval; Vliegtuig: Republic F-84F P-167; Omschrijving: Recht inboard pylontank verloren, 2668
  - Commando: C.L.V.; Onderdeel: 323 Squadron Leeuwarden; Datum ongeval: 1962-08-13; Plaats ongeval: Baan 6 vliegbasis Leeuwarden; Soort ongeval: Startongeval; Vliegtuig: Hawker Hunter Mk IV N-131; Omschrijving: Vliegtuig wilde niet loskomen, waarschijnlijk door incorrecte werking van elevator, 2669
  - Commando: C.L.V.; Onderdeel: 324 Squadron Leeuwarden; Datum ongeval: 1962-08-14; Plaats ongeval: Terschelling Range; Soort ongeval: Vluchtongeval; Vliegtuig: Hawker Hunter Mk VI N-267; Omschrijving: Ricochet, 2670
  - Commando: C.T.L.; Onderdeel: 306 Squadron Gilze-Rijen; Datum ongeval: 1962-08-14; Plaats ongeval: Ten oosten van Gilze-Rijen; Soort ongeval: Vluchtongeval; Vliegtuig: Republic F-84F P-7; Omschrijving: Linker pylontank tijdens descent ingedrukt, 2671
  - Commando: C.T.L.; Onderdeel: 306 Squadron Gilze-Rijen; Datum ongeval: 1962-08-17; Plaats ongeval: Baan 29 vliegbasis Gilze-Rijen; Soort ongeval: Startongeval; Vliegtuig: Republic F-84F P-3; Omschrijving: Met outer-door barrier geraakt, 2672
  - Commando: C.T.L.; Onderdeel: 314 Squadron Eindhoven; Datum ongeval: 1962-08-17; Plaats ongeval: Vermoedelijk omgeving Bremen; Soort ongeval: Vluchtongeval; Vliegtuig: Republic F-84F P-152; Omschrijving: Vogelaanvaring, 2676
  - Commando: C.T.L.; Onderdeel: 315 Squadron Eindhoven; Datum ongeval: 1962-08-20; Plaats ongeval: Terschelling Range; Soort ongeval: Vluchtongeval; Vliegtuig: Republic F-84F P-219; Omschrijving: Ricochet, 2677
  - Commando: C.L.V.; Onderdeel: 324 Squadron Leeuwarden; Datum ongeval: 1962-08-21; Plaats ongeval: Vliegbasis Leeuwarden; Soort ongeval: Vluchtongeval; Vliegtuig: Hawker Hunter Mk VI N-293; Omschrijving: Vogelaanvaring, 2678
  - Commando: C.L.V.; Onderdeel: 298 Squadron Detachement Ussel Thalamy; Datum ongeval: 1962-08-21; Plaats ongeval: Royère (Frankrijk); Soort ongeval: Dodelijk ongeval: vluchtongeval; Vliegtuig: Piper-Cub L-21B R-129; Omschrijving: In linker tolvlucht geraakt, 4383
  - Commando: C.T.L.; Onderdeel: 315 Squadron Eindhoven; Datum ongeval: 1962-08-22; Plaats ongeval: Baan 26 vliegbasis Eindhoven; Soort ongeval: Startongeval; Vliegtuig: Republic F-84F P-181; Omschrijving: Neuswielspatbord afgebroken, 2679
  - Commando: C.T.L.; Onderdeel: 323 Squadron Gilze-Rijen; Datum ongeval: 1962-08-23; Plaats ongeval: Baan 26 vliegbasis Gilze-Rijen; Soort ongeval: Startongeval; Vliegtuig: Republic F-84F P-7; Omschrijving: Met rechter en linker outer-door barrier geraakt, 2680
  - Commando: C.L.V.; Onderdeel: 701 Squadron Twenthe; Datum ongeval: 1962-08-28; Plaats ongeval: Noordelijke rolbaan vliegbasis Twenthe; Soort ongeval: Taxi-ongeval; Vliegtuig: North American Sabre F-86K Q-250; Omschrijving: Canopy afgevallen tijden het taxiën, 2681
  - Commando: C.T.L.; Onderdeel: 314 Squadron Eindhoven; Datum ongeval: 1962-08-30; Plaats ongeval: Ten oosten van Willemstad (Noord-Brabant); Soort ongeval: Vluchtongeval; Vliegtuig: Republic F-84F P-244; Omschrijving: Vogelaanvaring, 2682
  - Commando: C.T.L.; Onderdeel: 312 Squadron Volkel; Datum ongeval: 1962-08-30; Plaats ongeval: Ten noorden van Dulmen (Duitsland); Soort ongeval: Vluchtongeval; Vliegtuig: Republic F-84F P-239; Omschrijving: Vogelaanvaring, 2683
  - Commando: C.T.L.; Onderdeel: 315 Squadron Eindhoven; Datum ongeval: 1962-08-31; Plaats ongeval: Terschelling Range; Soort ongeval: Vluchtongeval; Vliegtuig: Republic F-84F P-219; Omschrijving: Vogelaanvaring, 2684
  - Commando: C.T.L.; Onderdeel: 315 Squadron Eindhoven; Datum ongeval: 1962-08-31; Plaats ongeval: Onbekend; Soort ongeval: Vluchtongeval; Vliegtuig: Republic F-84F P-162; Omschrijving: Vogelaanvaring, 2685
  - Commando: C.T.L.; Onderdeel: 312 Squadron Volkel; Datum ongeval: 1962-09-03; Plaats ongeval: Dropping area vliegbasis Volkel; Soort ongeval: Vluchtongeval; Vliegtuig: Republic F-84F P-223; Omschrijving: Niet voedende outboard pylontanks afgeworpen, 2686
  - Commando: C.T.L.; Onderdeel: 315 Squadron Eindhoven; Datum ongeval: 1962-09-04; Plaats ongeval: Gemeente Vessem; Soort ongeval: Dodelijk ongeval: vluchtongeval; Vliegtuig: Republic F-84F P-219; Omschrijving: Compressorexplosie gevolgd door motorvermogenverlies, 4384
  - Commando: C.T.L.; Onderdeel: 312 Squadron Volkel; Datum ongeval: 1962-09-05; Plaats ongeval: Afwerpstrip vliegbasis Volkel; Soort ongeval: Vluchtongeval; Vliegtuig: Republic F-84F P-189; Omschrijving: Niet voedende outboard pylontanks afgeworpen, 2687
  - Commando: C.T.L.; Onderdeel: 315 Squadron Eindhoven; Datum ongeval: 1962-09-10; Plaats ongeval: Vliehors Range; Soort ongeval: Vluchtongeval; Vliegtuig: Republic F-84F P-155; Omschrijving: Ricochet, 2688
  - Commando: C.L.V.; Onderdeel: Vliegdienst Squadron Leeuwarden; Datum ongeval: 1962-09-10; Plaats ongeval: Boven de Waddenzee ten noordwesten van Dokkum; Soort ongeval: Vluchtongeval; Vliegtuig: Hawker Hunter Mk VIIN-301; Omschrijving: Fluctuerende toerentallen, pylontanks afgeworpen, 2689
  - Commando: C.T.L.; Onderdeel: 312 Squadron Volkel; Datum ongeval: 1962-09-12; Plaats ongeval: Baan 24 vliegbasis Volkel; Soort ongeval: Startongeval; Vliegtuig: Republic F-84F P-239; Omschrijving: Gundeck verloren, 2690
  - Commando: C.L.V.; Onderdeel: 325 Squadron Soesterberg; Datum ongeval: 1962-09-12; Plaats ongeval: Baan 28 vliegbasis Soesterberg; Soort ongeval: Landingsongeval; Vliegtuig: Hawker Hunter Mk VI N-205; Omschrijving: Klapband, 2691
  - Commando: C.L.V.; Onderdeel: 322 Squadron Mokmer; Datum ongeval: 1962-09-14; Plaats ongeval: Baan 11 vliegbasis Mokmer; Soort ongeval: Landingsongeval; Vliegtuig: Hawker Hunter Mk VI N-270; Omschrijving: Linker hoofdwiel wilde niet uit, 2692
  - Commando: C.T.L.; Onderdeel: 306 Squadron Deelen; Datum ongeval: 1962-09-18; Plaats ongeval: Boven Rotterdam; Soort ongeval: Vluchtongeval; Vliegtuig: Republic F-84F P-9; Omschrijving: Linker pylontank verloren, 2693
  - Commando: C.L.V.; Onderdeel: 323 Squadron Leeuwarden; Datum ongeval: 1962-09-18; Plaats ongeval: Dispersal vliegveld Eelde; Soort ongeval: Grondongeval; Vliegtuig: Hawker Hunter Mk IV N-128; Omschrijving: Het tegelijk ontbranden van 2 starterpatronen, 2694
  - Commando: C.L.V.; Onderdeel: 298 Squadron Ypenburg; Datum ongeval: 1962-09-18; Plaats ongeval: Oldebroek; Soort ongeval: Startongeval; Vliegtuig: Piper-Cub L-21B R-126; Omschrijving: Motor uitgevallen door ijsafzetting, 2695
  - Commando: C.L.V.; Onderdeel: 323 Squadron Leeuwarden; Datum ongeval: 1962-09-19; Plaats ongeval: In de buurt van Ter Apel; Soort ongeval: Vluchtongeval; Vliegtuig: Hawker Hunter Mk IV N-142; Omschrijving: Schade door losgelaten panelsloten, beide gunpacks vermist, 2696
  - Commando: C.T.L.; Onderdeel: 312 Squadron Volkel; Datum ongeval: 1962-09-21; Plaats ongeval: X-country Volkel - Florennes; Soort ongeval: Vluchtongeval; Vliegtuig: Republic F-84F P-239; Omschrijving: Vogelaanvaring, 2697
  - Commando: C.T.L.; Onderdeel: 312 Squadron Volkel; Datum ongeval: 1962-09-21; Plaats ongeval: Baan 24 vliegbasis Volkel; Soort ongeval: Landingsongeval; Vliegtuig: Republic F-84F P-220; Omschrijving: Spatbord van neuswiel verloren, 2698
  - Commando: C.T.L.; Onderdeel: 312 Squadron Volkel; Datum ongeval: 1962-09-21; Plaats ongeval: Vliegbasis Volkel; Soort ongeval: Vluchtongeval; Vliegtuig: Republic F-84F P-182; Omschrijving: Niet voedende outboard pylontanks afgeworpen, 2699
  - Commando: C.L.V.; Onderdeel: Vliegdienst Squadron Soesterberg; Datum ongeval: 1962-09-21; Plaats ongeval: Baan 28 vliegbasis Soesterberg; Soort ongeval: Landingsongeval; Vliegtuig: Hawker Hunter Mk VI N-265; Omschrijving: Klapband linkerhoofdwiel, 2700
  - Commando: C.T.L.; Onderdeel: Basisvlucht Eindhoven; Datum ongeval: 1962-09-21; Plaats ongeval: Zuidelijke taxitrack vliegbasis Leeuwarden; Soort ongeval: Taxi-ongeval; Vliegtuig: North American harvard IIB B-178; Omschrijving: Neusstand door te stug remmen, 2701
  - Commando: C.L.V.; Onderdeel: 299 Squadron Ypenburg; Datum ongeval: 1962-09-21; Plaats ongeval: Rolbaan bij dispersal vliegbasis Ypenburg; Soort ongeval: Taxi-ongeval; Vliegtuig: Hiller H-23B O-16; Omschrijving: Afgescheurde cilinder, 2702
  - Commando: C.T.L.; Onderdeel: 312 Squadron Volkel; Datum ongeval: 1962-09-24; Plaats ongeval: Baan 24 vliegbasis Volkel; Soort ongeval: Landingsongeval; Vliegtuig: Republic F-84F P-261; Omschrijving: Spatbord van neuswiel afgescheurd, 2703
  - Commando: C.T.L.; Onderdeel: 311 Squadron Volkel; Datum ongeval: 1962-09-25; Plaats ongeval: Dropping area vliegbasis Volkel; Soort ongeval: Vluchtongeval; Vliegtuig: Republic F-84F P-194; Omschrijving: Niet voedende outboard pylontanks afgeworpen, 2704
  - Commando: C.L.V.; Onderdeel: 700 Squadron Twenthe; Datum ongeval: 1962-09-25; Plaats ongeval: Voor baan 6 boven vliegbasis Twenthe; Soort ongeval: Vluchtongeval; Vliegtuig: Republic F-84F P-257; Omschrijving: Tijdens flame out, de droptanks afgeworpen, 2705
  - Commando: C.L.V.; Onderdeel: 323 Squadron Leeuwarden; Datum ongeval: 1962-09-27; Plaats ongeval: Vliegbasis Eelde; Soort ongeval: Startongeval; Vliegtuig: Hawker Hunter Mk IV N-128; Omschrijving: Vogelaanvaring, 2706
  - Commando: C.L.V.; Onderdeel: 323 Squadron Leeuwarden; Datum ongeval: 1962-09-27; Plaats ongeval: Vliegbasis Eelde; Soort ongeval: Startongeval; Vliegtuig: Hawker Hunter Mk IV N-115; Omschrijving: 3 startpatronen vlak na elkaar ontbrand, 2707
  - Commando: C.T.L.; Onderdeel: 306 Squadron Deelen; Datum ongeval: 1962-09-28; Plaats ongeval: Omgeving Elburg; Soort ongeval: Vluchtongeval; Vliegtuig: Republic F-84F P-15; Omschrijving: Vogelaanvaring, 2708
  - Commando: C.L.O.; Onderdeel: Instructiegroep/Squadron Woensdrecht; Datum ongeval: 1962-09-28; Plaats ongeval: Baan 26 vliegbasis Woensdrecht; Soort ongeval: Landingsongeval; Vliegtuig: Lockheed T-33 M-26; Omschrijving: Klapband, 2709
  - Commando: C.L.V.; Onderdeel: 299 Squadron Ypenburg; Datum ongeval: 1962-09-28; Plaats ongeval: Vliegbasis Ypenburg; Soort ongeval: Taxi-ongeval; Vliegtuig: Piper-Cub L-21B R-161; Omschrijving: Met linker vleugeltip, propeller van geparkeerd vliegtuig geraakt, 2710
  - Commando: C.T.L.; Onderdeel: 306 Squadron Deelen; Datum ongeval: 1962-10-01; Plaats ongeval: 20 mijl ten noordwesten van Karlsruhe (Duitsland); Soort ongeval: Vluchtongeval; Vliegtuig: Republic F-84F P-3; Omschrijving: Vogelaanvaring, 2711
  - Commando: C.T.L.; Onderdeel: 306 Squadron Deelen; Datum ongeval: 1962-10-01; Plaats ongeval: 20 mijl ten noordwesten van Karlsruhe (Duitsland); Soort ongeval: Vluchtongeval; Vliegtuig: Republic F-84F P-3; Omschrijving: Vogelaanvaring, 2712
  - Commando: C.L.V.; Onderdeel: 701 Squadron Twenthe; Datum ongeval: 1962-10-01; Plaats ongeval: Baan 24 vliegbasis Twenthe; Soort ongeval: Landingsongeval; Vliegtuig: North American Sabre F-86K Q-323; Omschrijving: Klapband tijdens flame-out landing, 2713
  - Commando: C.L.V.; Onderdeel: 700 Squadron Twenthe; Datum ongeval: 1962-10-01; Plaats ongeval: Einde baan 24 vliegbasis Twenthe; Soort ongeval: Landingsongeval; Vliegtuig: North American Sabre F-86K Q-301; Omschrijving: Met zeer lage snelheid in barrier gereden, 2714
  - Commando: C.L.V.; Onderdeel: Basisvlucht Leeuwarden; Datum ongeval: 1962-10-04; Plaats ongeval: 20 mijl ten zuiden van Eindhoven; Soort ongeval: Vluchtongeval; Vliegtuig: Hawker Hunter Mk VIII N-319; Omschrijving: Remparachute verloren door per abuis knopje in te drukken, 2715
  - Commando: C.T.L.; Onderdeel: 311 Squadron Volkel; Datum ongeval: 1962-10-08; Plaats ongeval: Tussen Volkel en Nijmegen (1) en ten westen van Giebelstadt (2); Soort ongeval: Vluchtongeval; Vliegtuig: Republic F-84F P-204; Omschrijving: Vogelaanvaring (1) en pylontank verloren (2), 2716